臺灣新竹地方法院刑事判決　　　　　　　　　　　　　九十一年度訴字第五一二號
　　公　訴　人　臺灣新竹地方法院檢察署檢察官
　　被　　　告　乙○○
　　指定辯護人　本院公設辯護人林銘宏
右列被告因強盜案件，經檢察官提起公訴（九十一年度偵字第二八四六號），本院判
決如左：
    主  文
乙○○意圖為自己不法之所有，攜帶兇器，於夜間侵入住宅，逾越安全設備，以強暴
至使不能抗拒，而取他人之物，處有期徒刑柒年貳月。扣案之菜刀壹把沒收。
    事  實
一、乙○○自民國八十三年起因竊盜、偽造文書及違反麻醉藥品管理條例等案件，分
    別經臺灣高等法院、本院判處有期徒刑一年二月、四月、六月及九月確定，前三
    罪並經定應執行刑為有期徒刑二年，刑期自八十四年十一月二十一日起算，於八
    十五年七月二十五日假釋出監；另於八十五年間復因竊盜及違反麻醉藥品管理條
    例等案件，經本院分別判處有期徒刑一年十月及八月確定，經定應執行刑為有期
    徒刑二年，刑期自八十六年二月十一日起算，前案假釋亦因而撤銷接續執行，於
    八十七年五月十三日復因假釋出監；另又於八十七年間再因竊盜及違反毒品危害
    防制條例等案件，經本院分別判處有期徒刑一年十月、九月確定，二罪並經定應
    執行刑為有期徒刑二年五月，刑期自八十九年四月十四日起算，前案假釋亦因而
    撤銷接續執行，甫於九十年七月二十六日假釋出獄。乙○○於出獄後，竟不知警
    惕，有犯竊盜罪之習慣，基於意圖為自己不法所有之概括犯意，自九十年十月十
    五日起至同年十一月十四日止，先後在新竹縣、市犯下多件竊盜案件（已經本院
    以九十一年度訴字第六五號判處有期徒刑一年二月，並應於刑之執行前，令入勞
    動場所強制工作三年，現上訴中），並於九十一年二月八日（農曆十二月二十七
    日即農曆春節前夕）經本院裁定具保停止羈押當庭釋放後，仍不知記取教訓把握
    機會重新做人，隨即持續施用毒品，復因缺錢使用並仍在新竹縣、市地區犯下多
    次竊盜案件（現由檢察官併由臺灣高等法院審理中），使新竹縣、市地區民眾受
    害甚深，其假釋亦因而再度撤銷（尚不構成累犯）。
二、乙○○另意圖為自己不法之所有，於九十一年三月二十五日凌晨四時許，身穿羅
    際堂之軍服（竊取羅際堂軍服案件部分，已由檢察官移送臺灣高等法院併案審理
    中），攜帶其所有足以攻擊人身，危害人生命、身體安全，在客觀上具有危險性
    可供兇器使用之菜刀一把，於夜間侵入新竹縣新豐鄉福興村圓山子一０九之二號
    甲○○之已興建完成而未安裝大門但已由甲○○居住在該處之住宅。乙○○先以
    甲○○所有放在住宅內地上之客觀上可供兇器用之螺絲起子欲撬開進入甲○○房
    間之門鎖，然因無法撬開，乙○○另拾起地上之鐮刀一把放在身上，至甲○○於
    住宅內所使用之房間浴廁外，將浴廁之窗戶拆下，逾越該窗戶之安全設備侵入甲
    ○○睡覺之房間。乙○○侵入房間後，發現甲○○在內睡覺起身，即取出菜刀喝
    令甲○○不要動，並將放在房間地上之電線、棉被綑綁甲○○，以此強暴方式至
    使甲○○不能抗拒而強行取走甲○○放在房內電冰箱旁黑色皮包內之新臺幣（下
    同）二萬五千元及翻譯機等物品。乙○○取得前開物品後，即在該房內吃東西及
    抽煙並與甲○○聊天，其發現甲○○注意其軍服上「羅際堂」之名牌後，即以鐮
    刀將名牌割下放在軍服上衣口袋內，隨即將甲○○鬆綁，並向甲○○誆稱係因缺
  錢用，嗣後會還錢等語後即離開該房間欲離開該處。甲○○被鬆綁後，即追出並
    在住處門外與乙○○扭打因而受有頭部及臉部傷害（傷害部分未據告訴），隨即
    制伏乙○○，原放在軍服上之「羅際堂」名牌掉落地上。乙○○被制伏後，主動
    取出該二萬五千元交還甲○○，要求甲○○勿通知警方。於乙○○離開後，甲○
    ○即報警處理，經警採驗甲○○房間內煙蒂之ＤＮＡ後，始查獲係乙○○所犯，
    並扣得菜刀一把。
二、案經甲○○訴由新竹縣警察局移送臺灣新竹地方法院檢察署檢察官偵查起訴。
    理  由
一、認定犯罪事實所憑之證據及其認定之理由：
（一）被告乙○○於警局訊問時、檢察官偵查中及本院訊問審理時之自白。
（二）核與被害人甲○○於警訊、偵查中及本院審理時指訴之遭強盜之情節相符。
（三）並有扣有之菜刀一把可資證明。
（四）而被告乙○○於案發時所吸用完而留置現場之香煙煙蒂，經送請內政部警政署
      刑事警察局鑑驗結果認煙蒂檢出之ＤＮＡ與被告乙○○之ＤＮＡ相同等情，亦
      有該局九十一年五月一日刑醫字第０９１００７２４７７號鑑驗書一紙在卷可
      證（見偵查卷宗第六十三頁）
（五）綜上，足認被告前開自白確與事實相符，本件事證已經明確，被告犯行足以認
      定，應予以依法論罪科刑。
二、論罪、科刑與適用之法律：
（一）被告於夜間侵入平日已由被害人所居住而尚在興建中之住宅；又將房間內之窗
      戶拆下，窗戶係供通風之安全設備，並非供人爬進爬出之用，爬窗行竊，自係
      踰越安全設備竊盜；且扣案之菜刀一把，足以攻擊人身客觀上足對人生命、身
      體、安全構成威脅，可認定為具有危險性之兇器。按攜帶兇器竊盜，祇須行竊
      時，攜帶具有危險性之兇器為已足，本件另未扣案之鐮刀一把、螺絲起字一支
      雖為被害人所有，並非被告所攜往，然被告既於行竊之際攜之為工具，在客觀
      上已足對他人之生命身體構成威脅，具有危險性，自應成立刑法第三百二十一
      條第一項第三款之攜帶兇器竊盜罪（最高法院七十八年台上字第四四二二號裁
      判參照）。
（二）是核被告所為，係觸犯刑法第三百二十八條第一項之強盜罪而有刑法第三百二
      十一條第一項第一、二、三款之情形，應依刑法第三百三十條第一項之加重強
      盜罪論科。
（三）被告有事實欄所載之前案，雖有臺灣高等法院被告全國前案記錄表及臺灣新竹
      地方法院檢察署刑案資料查註紀錄表各一份為證，然尚未構成累犯，已如上述
      ，公訴人認被告前案情形有累犯之情尚有未洽，併予敘明。
（四）科刑：
  １、主刑：審酌被告乙○○年輕力壯，不思自食其力，僅因缺錢使用，竟攜帶兇器
      趁被害人已興建完成之住宅尚未加裝大門之際，於夜間侵入住宅並以翻越窗戶
      安全設備之方式進入住宅內被害人使用之房間，對被害人施以強暴、脅迫而取
      財物之犯罪動機、目的及手段，及被告前已因竊盜案件被法院羈押，嗣經具保
      停止羈押釋放後不思重新做人，而仍再犯多起竊盜及施用毒品案件之生活狀況
      ，並參酌被告前已有多次竊盜不良素行，復於假釋中不知警惕仍一再行竊，亦
      有臺灣高等法院被告全國前案紀錄表、臺灣新竹地方法院檢察署刑案資料查註
      紀錄表及本院九十一年度訴字第六十五號判決書各一份在卷可查，被告品行誠
      屬不良，幸因被害人機警並制伏被告而取回現金以使損失減至最低，而被告犯
      後於警訊、偵查中及本院訊問審理時尚均能坦白承認犯行，深具悔意，態度尚
      稱良好等一切情狀，量處如主文所示之刑。
  ２、從刑（沒收）：扣案之菜刀一把，係供犯罪所用之物，且為被告所有，已經被
      告供明在卷，應依刑法第三十八條第一項第二款之規定併予宣告沒收。至未扣
      案之鐮刀一把、螺絲起字一支雖亦屬供被告犯罪所用之物，然為被害人所有，
      並非被告所有，爰不另為沒收之諭知，併此敘明。
四、依刑事訴訟法第二百九十九條第一項前段，刑法第三百三十條第一項、第三十八
    條第一項第二款，判決如主文。本案經檢察官林佳穎到庭執行職務。
中      華      民      國    九十一    年      十      月      四      日
                                  臺灣新竹地方法院刑事第一庭
                                      法  官  馮  俊  郎
右正本證明與原本無異。
如不服本判決，應於判決送達後十日內向本院提出上訴狀（應附繕本），上訴於臺灣
高等法院。
                                      書記官  鄭  姿  萍
中      華      民      國    九十一    年      十      月      四      日
附錄本案論罪科刑實體法條全文：
刑法第三百二十八條第一項：
意圖為自己或第三人不法之所有，以強暴、脅迫、藥劑、催眠術或他法，至使不能抗
拒，而取他人之物或使其交付者，為強盜罪，處五年以上有期徒刑。
刑法第三百三十條第一項：
犯強盜罪而有第三百二十一條第一項各款情形之一者，處七年以上有期徒刑。
刑法第三百二十一條第一項：
犯竊盜罪而有左列情形之一者，處六月以上五年以下有期徒刑：
一、於夜間侵入住宅或有人居住之建築物、船艦或隱匿其內而犯之者。
二、毀越門扇、牆垣或其他安全設備而犯之者。
三、攜帶兇器而犯之者。
四、結夥三人以上而犯之者。
五、乘火災、水災或其他災害之際而犯之者。
六、在車站或埠頭而犯之者。
